【裁判字號】    99,基小,674
【裁判日期】    990609
【裁判案由】    給付信用卡消費款
【裁判全文】
臺灣基隆地方法院小額民事判決         99年度基小字第674號
原      告  遠東國際商業銀行股份有限公司
法定代理人  乙○○
訴訟代理人  丙○○
            甲○○
被      告  丁○○
上列當事人間請求清償信用卡消費款事件，本院於中華民國99年
６月２日辯論終結，茲判決如下：
    主  文
被告應給付原告新臺幣柒萬玖仟伍佰伍拾伍元及其中之新臺幣陸
萬伍仟柒佰壹拾捌元自民國九十八年六月二十一日起至清償日止
按年息百分之十九‧九七計算之利息。
訴訟費用新臺幣壹仟元由被告負擔。
本判決得為假執行。
    事實及理由要領
一、本件原告起訴主張：被告於民國（下同）95年12月間向原告
    申領信用卡乙張使用，依約被告即得於各特約商店簽帳消費
    或使用相關產品（例如預借現金等），惟應於每月繳款截止
    日前向原告如數清償或以循環信用方式繳交最低應繳金額，
    其餘未清償之消費帳款，則應按年息19.970％計付利息；如
    逾期清償時，除喪失循環信用之期限利益，及應就未清償之
    本金按年息19.970％計付遲延利息外，並應按下列方式計付
    違約金：即應繳總金額不滿新臺幣（下同）1,000.元者，不
    收違約金；應繳總金額1,001.元至10,000元者，收取300.元
    ；應繳總金額10,001元至60,000元者，收取1,000.元；應繳
    總金額60,001元至100,000.元者，收取2,000.元；應繳總金
    額100,001.元至200,000.元者，收取3,000.元；應繳總金額
    200,001.元以上者，收取4,000.元，此有「信用卡申請書」
    及「信用卡約定條款」各１件可證。被告自領得信用卡後，
    即於各特約商店簽帳消費，惟卻未依約支付應付之金額，至
    98年５月止，計尚欠79,555元未付（內含消費款65,718元、
    利息3,837.元及違約金10,000元），迭經催討，被告均置之
    不理等情，為此依約（使用信用卡契約）提起本件訴訟，請
    求判命被告如數給付，其中之本金65,718元並應自98年６月
    21日起按年息19.970％計付利息，至清償日為止。
二、被告自認確有積欠原告如原告所指之信用卡消費款本息及違
    約金未付，如原告所述無訛，惟以：伊目前失業，無力一次
    全部清償等語，資為抗辯。
三、查原告主張之上開事實，業為被告所自認，並有信用卡申請
    書、信用卡約定條款（影本附卷，原本發還）及電腦列印之
    帳單各１件附卷可資佐證，原告之主張自堪信為真實，亦即
    被告確有積欠原告如主文第１項所示之信用卡消費帳款本息
    及違約金未付，依約應負清償之責，從而原告依約訴請被告
    如數給付，自屬正當，應予准許。至「有無資力償還，乃係
    執行問題，不得據為不履行義務之抗辯。」（參見最高法院
    19年度上字第1733號判例），故被告抗辯：伊目前失業，無
    力一次全部清償云云，自不可採，併予敘明。
四、訴訟費用（即裁判費）1,000.元，依民事訴訟法第78條規定
    ，應由敗訴之被告負擔，爰依民事訴訟法第0436條之19第１
    項之規定，一併確定其數額如主文第２項所示。
五、本件係適用小額訴訟程序所為被告敗訴之判決，依民事訴訟
    法第0436條之20規定，應依職權宣告假執行，爰依職權宣告
    之。
六、據上論結，本件原告之訴為有理由，依民事訴訟法第78條、
    第0436條之19第１項、第0436條之20，判決如主文。
中    華    民    國    99    年    6     月    9     日
                  基隆簡易庭法      官  林金發
以上正本係照原本作成。
對於本件判決如有不服，應於收受送達後20日內向本院提出上訴
書狀，上訴於本院合議庭，並按他造當事人之人數附具繕本。
當事人之上訴，非以判決違背法令為理由不得為之，上訴狀應記
載上訴理由，表明下列各款事項：
(一)原判決所違背之法令及其具體內容。
(二)依訴訟資料可認為原判決有違背法令之具體事實。
中    華    民    國    99    年    6     月    9     日
                            法院書記官  莊國南

司法院資訊處製作；財團法人民間司法改革基金會備份。
